臺灣板橋地方法院交通事件裁定　　　　100年度交聲字第222號
原處分機關　交通部公路總局臺北區監理所
異　議　人
即受處分人　曾世雄
上列異議人即受處分人因違反道路交通管理處罰條例案件，不服
原處分機關於中華民國100 年1 月4 日所為之裁決處分（裁決書
案號：北監營裁字第裁40-C00000000號），聲明異議，本院裁定
如下：
    主  文
異議駁回。
    理  由
一、聲明異議意旨略以：異議人即受處分人曾世雄於民國99年11
    月29日晚間8 時53分許，駕駛車牌號碼318-MS號營業小客車
    ，在臺北縣板橋市（已改制為新北市板橋區；以下仍沿用改
    制前之地名）民生路2 段251 號（新埔捷運站2 號出口）前
    ，因有汽車駕駛人於交通頻繁處所，違規攬客營運，妨害交
    通秩序之違規行為，經臺北縣政府警察局（已改制為新北市
    政府警察局）海山分局（下稱原舉發機關）警員當場製單舉
    發；惟異議人當時係因搭載之乘客於上開地點下車，異議人
    欲靠邊撥打手機，且認為該處係新埔捷運站出口旁，相較其
    他地點，應會有較多欲搭乘計程車之乘客，遂一邊將車輛慢
    慢移動，一邊找尋手機，約2 、3 分鐘後，即遭警員告知違
    規，然異議人並未下車攬客，若因此而受罰，實難心服；經
    異議人申訴後，原處分機關仍以異議人違規事證明確，而予
    裁罰之處分，爰依法聲明異議云云。
二、按汽車駕駛人，於鐵路、公路車站或其他交通頻繁處所，違
    規攬客營運，妨害交通秩序者，處新臺幣（下同）1,500 元
    以上3,000 元以下罰鍰，並記違規點數1 點，道路交通管理
    處罰條例第38條第1 項、第63條第1 項第1 款分別定有明文
    。次按道路交通管理處罰條例第38條第1 項之立法目的，係
    禁止行為人為貪一己之便，不遵守交通法規佔用車道，而剝
    奪用路人之順暢通行權致影響交通秩序；所謂「交通頻繁處
    所」，乃一概括構成要件，係指鐵路、公路車站以外，其他
    例如捷運車站、機場、商站街等人車往來頻繁之處所，此等
    處所易因行為人之違規攬客營運行為造成交通秩序混亂，故
    予明文禁止；又所謂「違規攬客營運」，係指行為人違反道
    路交通管理處罰條例規定為積極或消極之搭載乘客之行為；
    而搭載乘客之行為，包括積極開窗戶招呼、鳴喇叭提醒、開
    後座車門延攬、下車邀請，以及消極受乘客招手而搭載，或
    於停等時任由乘客自行上車而搭載，抑或排隊停等於計程車
    隊中等待載客等，均皆屬之。
三、經查，本件異議人即受處分人曾世雄於99年11月29日晚間8
    時53分許，駕駛車牌號碼318-MS號營業小客車，在臺北縣板
    橋市○○路○ 段251 號（新埔捷運站2 號出口）前之交通頻
    繁處所，因違規攬客營運，妨害交通秩序，經原舉發機關警
    員當場製單舉發之事實，有臺北縣政府警察局北縣警交大字
    第C00000000 號舉發違反道路交通管理事件通知單影本1 紙
    附卷可稽，並經證人即舉發異議人本件違規事由之原舉發機
    關警員吳華裕於本院訊問時到庭結證明確（詳後述）。異議
    人雖辯稱：伊當時係因搭載之乘客於上開地點下車，伊欲靠
    邊撥打手機，且認為該處係新埔捷運站出口旁，相較其他地
    點，應會有較多欲搭乘計程車之乘客，遂一邊將車輛慢慢移
    動，一邊找尋手機，惟並未下車攬客云云；惟查，證人吳華
    裕於本院訊問時，到庭結證略稱：當時伊因勤務關係，騎乘
    機車行經文化路與民生路口，右轉民生路方向行駛，伊見新
    埔捷運站2 號出口前，有一整排計程車違規停在該處等候乘
    客上車，駕駛人在車外聊天，伊即先將機車停妥，上前取締
    ，當時異議人車輛係該排計程車之第一輛，異議人亦在車外
    ，很明顯就是在等乘客搭車等語（見本院100 年8 月17日訊
    問筆錄第3 至第4 頁）；衡情證人吳華裕與異議人本素不相
    識，彼此間亦無怨隙，倘非異議人確有違規情事，實難想像
    證人吳華裕竟會無中生有、任意羅織異議人違規事實之必要
    ；再執勤警員本其維護交通秩序、安全職責所為之舉發，原
    屬公務員依法行使公權力之行為，自應受到適法、正確之推
    定，而異議人復未能就執勤警員之舉發有何違誤之處，提出
    相關證據以供本院調查，本院亦查無其他證據足認警員有何
    違法取締之情事；從而，證人吳華裕上開證述情節，應值採
    信；而觀諸證人吳華裕上開證述之情節，異議人顯係於該捷
    運車站出口前之交通頻繁處所，以停等任由乘客自行上車而
    搭載之方式違規攬客營運無疑；異議人空言否認上情，自無
    足採。綜上所述，異議人於前揭時、地違規攬客營運之違規
    行為，事證明確；原處分機關以異議人違反道路交通管理處
    罰條例第38條第1 項規定，裁處罰鍰1,500 元，並依同條例
    第63條第1 項第1 款（裁決書漏載第1 款）規定，記違規點
    數1 點，核無不當；本件異議人之異議為無理由，應予駁回
    。
據上論斷，應依道路交通事件處理辦法第18條規定，裁定如主文
。
中    華    民    國    100   年    9     月    30    日
                刑事第十九庭  法  官  劉景宜
以上正本證明與原本無異。
如不服本裁定，得自收受送達之日起5 日內向本院提出抗告狀。
                              書記官  謝秀青
中    華    民    國   100    年    10    月    11    日